---
title: "Mandatory homework assignment submission"
author: "Martin S. Bj?rnerem"
date: "7 september 2018"
output: html_document
---

```{r setup, include=FALSE}
knitr::opts_chunk$set(echo = FALSE)
require(dplyr)
require(magrittr)
require(ggplot2)
require(anytime)
getwd()

fifa <- read.csv("data/fifa_ranking.csv")
fifa$rank_date <- anytime(as.factor(fifa$rank_date))

fifa_nations <- fifa %>%
  filter(rank_date == "2018-06-07")


plot1 <- ggplot(fifa_nations, aes(x=rank, y=total_points)) + geom_point()

fifa_norway <- fifa %>%
  filter(country_full == "Norway", rank_date > "2012-01-01")

plot2 <- ggplot(fifa_norway, aes(x= rank_date, y=total_points)) +
  geom_line() + expand_limits(y=0)
```

## Plot 1
```{r}
plot1
```

En figur som viser sammenhengen mellom antall poeng og selve ranken p? FIFA-rankingen til landslag i herrefotball sommeren 2018. Siden det er poeng sum som bestemmer ranken er de sterkt korrelert. Grafen viser at jo h?yere poengsum, jo laver rank. Variablene er derfor negativt korrelerte. 

## Plot 2
```{r}
plot2
```

Denne grafen viser utviklingen i Norges poengsum p? FIFA-rankingen mellom 2012 og midt-2018. N?r Norge for f?rste gang havnet under 400 poeng fikk treneren sparket og det ble ny trener hentet inn i februar 2017. Den nye treneren har klart ? f? Norge opp til 600 poeng igjen. 

